【裁判字號】    98,審易,623
【裁判日期】    980622
【裁判案由】    恐嚇
【裁判全文】
臺灣高雄地方法院刑事判決             98年度審易字第623號
公  訴  人  臺灣高雄地方法院檢察署檢察官
被      告  丙○○
上列被告因恐嚇案件，經檢察官提起公訴（98年度偵字第3660號
），本院判決如下：
    主  文
丙○○以加害財產之事，恐嚇他人，致生危害於安全，處拘役伍
拾日，如易科罰金，以新台幣壹仟元折算壹日。
    事  實
一、緣乙○○與案外人陳意雯彼此間存有債務糾紛，丙○○則係
    受陳意雯委託代為向乙○○催討債務，遂於民國97年12月12
    日19時30分許，前往乙○○所經營址設高雄縣林園鄉○○路
    3 之23號「資幼文理補習班」，先向乙○○出示其所開立本
    票3 紙要求付款，惟遭乙○○加以拒絕，詎丙○○竟基於恐
    嚇之犯意，逕以：「如果今天不處理這件事，我回去跟老闆
    講，明天老闆不知道是叫我或是其他人來，也不知道幾個人
    會來，如果不處理，補習班會怎麼樣我也不知道」等客觀上
    足認係加害他人財產之言詞恐嚇乙○○，使其心生畏懼而致
    生危害於安全。
二、案經乙○○訴由高雄縣政府警察局林園分局報請台灣高雄地
    方法院檢察署檢察官偵查起訴。
    理  由
壹、本件關於證據能力之意見：
    觀乎證人乙○○、甲○○○初於警詢及偵查中所述被告以言
    語恐嚇乙○○之過程，除恐嚇言詞內容或因犯罪時間距今已
    有相當時日而未能全然一致外，其餘俱與本院審理中證述者
    大抵相符，是依刑事訴訟法第159 條之1 第2 項、第159 條
    之2 規定意旨，自應逕以該證人於本院審理中所為證述採為
    認定事實之依據，再無引用渠等先前在警詢及偵查中陳述之
    必要。
貳、實體部分：
  一、訊之被告固坦承確有受陳意雯委託於上述時間向乙○○索
      討債務之事實，惟矢口否認有何恐嚇犯行，辯稱：伊並沒
      有出言恐嚇乙○○云云。惟查：
    (一)被告於97年12月12日19時30分許，受案外人陳意雯委託前
      往乙○○所經營址設高雄縣林園鄉○○路3 之23號「資幼
      文理補習班」向其索討債務一節，各據證人乙○○、甲○○○到庭證述屬實，復經被告本院審理中坦認上情不諱，
      足徵其此部分自白核與事實相符，堪予採信。至被告雖迭
      以前詞置辯，然參以其於上述時、地確有向乙○○告稱：
      「如果今天不處理這件事，我回去跟老闆講，明天老闆不
      知道是叫我或是其他人來，也不知道幾個人會來，如果不
      處理，補習班會怎麼樣我也不知道」等語之情，業據本院
      隔別訊問證人乙○○、甲○○○，且渠等所述亦大抵互核
      相符。復審諸證人乙○○雖與案外人陳意雯彼此間存有債
      務糾紛，然該等證人既與被告素不相識且無故舊恩怨，自
      無任意甘冒偽證罪重責而任意設詞誣攀被告之理，是本院
      乃認該等證人所為證言自屬可信，從而被告空言辯稱並未
      出言恐嚇乙○○云云，顯係臨訟卸責之詞，俱無足採。
    (二)按刑法第305 條恐嚇危安罪之成立，係指行為人單純以將
      來加害生命、身體、自由、名譽、財產之事通知被害人，
      且該等通知內容於客觀上適足以使一般人在心理上產生遭
      受危害之不安全感即為已足，要非以行為人主觀上果有加
      害之意或事後必須有實施加害行為為必要。準此以觀，被
      告於上述時、地確有向告訴人乙○○告知前開言詞，且該
      等言詞內容客觀上亦足令一般人認定其係以將來加害財產
      之惡害通知被害人，並使其因而心生畏懼，揆諸前揭說明
      ，被告此舉確實該當刑法第305 條恐嚇危安罪之構成要件
      無訛。職是，本件事證明確，被告犯行洵堪認定，應依法
      論科。
  二、核被告丙○○所為，係犯刑法第305 條恐嚇危安罪。爰審
      酌被告犯罪之動機、目的及手段，並參酌其雖係受託前往
      索討債務，但全然不思採取和平手段，反動輒任意恐嚇被
      害人，惡性非輕，且犯罪後猶不知坦承犯行、難見悔意等
      一切情狀，量處如主文所示之刑，並諭知易科罰金折算標
      準，以資懲儆。
據上論斷，應依刑事訴訟法第284 條之1 、第299 條第1 項前段
，刑法第305 條、第41條第1 項前段，刑法施行法第1 條之1，
判決如主文。
中    華    民    國    98    年    6     月    22    日
                  刑事第十庭  法  官    陳明呈
以上正本證明與原本無異。
如不服本判決應於收受送達後10日內向本院提出上訴書狀，並應
敘述具體理由；如未敘述上訴理由者，應於上訴期間屆滿後20日
內向本院補提理由書（均須按他造當事人之人數附繕本）「切勿
逕送上級法院」。
中    華    民    國    98    年    6     月    22    日
                              書記官    張琇晴
附錄本判決論罪科刑法條：
中華民國刑法第305條（恐嚇危害安全罪）
以加害生命、身體、自由、名譽、財產之事，恐嚇他人致生危害
於安全者，處2 年以下有期徒刑、拘役或3 百元以下罰金。


司法院資訊處製作；財團法人民間司法改革基金會備份。
